臺灣雲林地方法院刑事判決　　　　　　　　　　　　　 九十三年度訴字第六九號
　　公　訴　人　臺灣士林地方法院檢察署檢察官
　　被　　　告　乙○○
右列被告因違反毒品危害防制條例案件，經檢察官提起公訴（九十二年度毒偵字第五
０九號），及移
號），由本院合議庭裁定以簡式審判程序審理，判決如左：
    主  文
乙○○連續施用第壹級毒品，累犯，處有期徒刑壹年。又連續施用第貳級毒品，累犯
，處有期徒刑陸月，扣案之玻璃吸食器壹個沒收。應執行有期徒刑壹年肆月，扣案之
玻璃吸食器壹個沒收。
    事實及理由
一、構成犯罪事實：
    乙○○於民國八十三年間因違反麻醉藥品管理條例案件，經法院判處有期徒刑六
    月確定；又於八十四年間因肅清煙毒條例、竊盜案件，分別經法院判處有期徒刑
    三年六月、三月確定，經定其應執行有期徒刑四年，於八十七年六月十九日假釋
    ，嗣經法院裁定撤銷假釋，入監執行殘餘刑期，於九十年五月七日執行完畢。另
    因施用第二級毒品安非他命案件，經強制戒治後交付保護管束期滿，由臺灣板橋
    地方法院檢察署檢察官於九十年二月二日，以九十年度戒毒偵字第八七號不起訴
    處分確定。詎其不知悔改，於五年內，復基於施用第一級毒品海洛因之概括犯意
    ，自九十一年六月間某日起至九十三年八月三日下午十一時許，連續在臺北市陽
    明山、彰化縣埔心鄉等地區之空屋內，將海洛因摻入香菸內點燃吸食其煙方式，
    平均一至二日施用一次之頻率，施用第一級毒品海洛因多次；另基於施用第二級
    毒品安非他命之概括犯意，自九十一年六月間某日起至九十三年八月一日夜間止
    ，連續在臺北市陽明山、彰化縣埔心鄉等地區之空屋內，將安非他命置入玻璃球
    內用火燒烤吸食其煙方式，平均一至二日施用一次之頻率，施用第二級毒品安非
    他命多次。嗣分別於：(一)九十二年四月九日上午一時十分許，為警在臺北市○○
    區○○街二八號前查獲，經採集尿液檢驗結果呈嗎啡、甲基安非他命陽性反應。
    (二)九十三年八月四日上午九時三十分，為警在彰化縣埔心鄉○○村○○路五七一
    巷產業道路旁查獲，並扣得其所有供施用安非他命之玻璃吸食器一個，經採集尿
    液檢驗結果呈嗎啡、甲基安非他命陽性反應。
二、認定犯罪事實所憑之證據及理由：
  (一)被告乙○○於警詢、偵查、本院審理中之自白。
  (二)國防部憲兵司令部刑事鑑識中心九十二年九月一日（九二）宇鑑字第一一九六五
    號鑑驗通知書、彰化縣衛生局煙毒尿液檢驗成績書各一份，可證被告有分別連續
    施用第一級毒品海洛因、第二級毒品安非他命。
  (三)扣案之玻璃吸食器一個，可證被告有施用第二級毒品安非他命。
  (四)臺灣板橋地方法院檢察署檢察官九十年度戒毒偵字第八七號不起訴處分書、臺灣
    士林地方法院檢察署刑案資料查註紀錄表、臺灣高等法院被告全國前案紀錄表各
    一份，可證被告於強制戒治執行完畢釋放後五年內，再犯本件毒品危害防制條例
    第十條之罪。
  (五)上開(二)至(四)證據，足以佐證前開被告自白與事實相符。
三、論罪科刑之理由：
  (一)按海洛因、安非他命分屬毒品危害防制條例第二條第二項第一款、第二款所定之
    第一級、第二級毒品。故被告乙○○所為，係犯毒品危害防制條例第十條第一項
    、第二項之施用第一級、第二級毒品罪。
  (二)被告持有第一級毒品海洛因、第二級毒品安非他命之低度行為，為施用第一級、
    第二級毒品之高度行為所吸收，不另論處。
  (三)被告先後多次施用第一級、第二級毒品之犯行，均時間緊接，犯罪構成要件相同
    ，顯係分別基於概括之犯意反覆為之，應分別依連續犯規定以一罪論，並均加重
    其刑。
  (四)被告所犯連續施用第一級、第二級毒品二罪間，犯意個別，罪名互殊，應予分論
    併罰。
  (五)被告於八十三年間因違反麻醉藥品管理條例案件，經法院判處有期徒刑六月確定
    ；又於八十四年間因肅清煙毒條例、竊盜案件，分別經法院判處有期徒刑三年六
    月、三月確定，經定其應執行有期徒刑四年，於八十七年六月十九日假釋，嗣經
    法院裁定撤銷假釋，入監執行殘餘刑期，於九十年五月七日執行完畢，有上開紀
    錄表在卷可參，其於五年內再分別犯本件有期徒刑以上之罪，均為累犯，其所犯
    連續施用第一級、第二級毒品部分，應分別遞加重其刑。
  (六)審酌被告有違反麻醉藥品管理條例、肅清煙毒條例、竊盜之犯罪前科，素行不佳
    ，且前經觀察、勒戒、強制戒治後，仍分別再犯本罪，顯見其對於毒品之依賴性
    甚高，有予較長期間隔離社會之必要，與被告施用毒品頻率，和施用毒品足以造
    成神經方面之損害，並容易引起財產、暴力方面之犯罪，及被告犯罪後坦承犯行
    ，態度良好等一切情狀，分別量處如主文所示之刑，並定其應執行之刑。
  (七)扣案之玻璃吸食器一個，為被告所有，並供其施用第二級毒品安非他命使用之物
    ，業經被告坦承在卷，爰依刑法第三十八條第一項第二款規定，諭知沒收。
四、適用之法律：
  (一)程序法方面：刑事訴訟法第二百九十九條第一項前段。
  (二)實體法方面：毒品危害防制條例第十條第一項、第二項，刑法第十一條前段、第
    五十六條、第五十一條第五款、第四十七條、第三十八條第一項第二款。
本案經檢察官甲○○到庭執行職務。
中      華      民      國      九十三  年        十    月      十九    日
                                        臺灣雲林地方法院刑事第三庭
                                            法  官  蘇  錦  秀
右正本證明與原本無異。
如不服本判決，應於判決送達後十日內向本院提出上訴狀( 應附繕本 )。
                                            書記官  曾  家  祥
中      華      民      國      九十三  年        十    月      十九    日
【附錄本案論罪科刑法條】
毒品危害防制條例第十條：
施用第一級毒品者，處六月以上五年以下有期徒刑。
施用第二級毒品者，處三年以下有期徒刑。
